臺灣臺中地方法院臺中簡易庭小額民事判決
110年度中小字第4944號
原      告  李美新  
訴訟代理人  呂仲祐律師
被      告  華爾街天廈大樓管理委員會

法定代理人  楊勝閔  
被      告  葉長衾  
共      同
訴訟代理人  張順豪律師
            蔡梓詮律師
上列當事人間損害賠償事件，本院於民國111年8月11言詞辯論終
結，判決如下：
    主      文
原告之訴駁回。
訴訟費用新臺幣壹仟元由原告負擔。　　
    事實及理由
一、原告起訴請求被告葉長衾給付原告新臺幣（下同）6萬5000
    元，後追加被告華爾街天廈大樓管理委員會（下稱被告管委
    會），變更聲明請求被告連帶給付原告8萬2000元及利息（
    見中小卷第209頁），被告就此無異議為本案言詞辯論，依
    民事訴訟法第255條第1項第1款、第2項規定，應予准許。
二、原告主張：
　㈠原告為「華爾街天廈大樓」門牌臺中市○○路000號12樓之3房
    屋（下稱系爭房屋）住戶，被告葉長衾為社區總幹事。原告
    於108年3月5日填寫切結書、裝潢施工申請單，向被告管委
    會申請裝潢施工期間自108年3月7日至3月15日止，並繳交保
    證金10萬元，嗣因拆除室內裝潢後，發現漏水嚴重，原告於
    108年3月19日遂與被告葉長衾洽談延長拆除裝潢施工期間自
    108年3月20日至6月20日止，再繳交垃圾清運費6000元及簽
    發面額15萬元之保證金本票。因原告需於108年5月底返美，
    預估108年6月20日無法完工，又於108年5月中旬申請延長施
    工期間至108年7月20日，並繳交垃圾清運費5000元。原告申
    請延長施工期間，被告表示延用108年3月5日所申請之相關
    文件即可，未要求原告與施工廠商共同簽具修繕切結書。原
    告分別於108年5月26日、5月27日委託廠商即訴外人吳宇峰
    、陳耀輝進行磁磚工程、裝修工程，被告葉長衾回報被告管
    委會後，以原告出國為由，禁止原告之廠商進入社區施工，
    原告另於同年5月28日委由訴外人高振益代理原告處理上開
    工程，亦遭被告拒絕，其理由為高振益必須開15萬元之本票
    ，且應與施工廠商共同切結負連帶賠償責任，被告以上開理
    由阻擋施工人員進場施工，造成工程進度延宕，侵害原告對
    專有部分自由使用、收益、處分之權利，違反公寓大廈管理
    條例第4條第1項之規定，致原告受有下列損害：⑴原告為避
    免施工造成公共設施損壞，自大門走道至12樓、電梯内外所
    做之保護板共2萬5000元，⑵施工廠商無法施工，原告仍需支
    付施工費用1萬元，⑶水泥、益膠泥、保護膠漆、木工強力膠
    、油漆及木材料變質損失共3萬元，⑷保護板拆除及變質材料
    清運之費用共1萬2000元，⑸依華爾街天廈大樓裝潢施工管理
    辦法所繳交之按月計收環境維護費5000元，以上共計8萬200
    0元。
　㈡爰依民法第184條第1項前段、第2項、第185條規定請求被告
    連帶賠償8萬2000元等語，並聲明：被告應連帶給付原告8萬
    2000元及自起訴狀繕本送達翌日起至清償日止，按年息百分
    之5計算之利息。
三、被告則以：
　㈠被告管委會依華爾街天廈大樓裝潢施工管理辦法第4條、第5
    條第1款規定，要求住戶施工前須先填具施工申請表，並於
    申請表上要求住戶記載施工廠商名稱，係為使社區出入口管
    理人員得識別確認進場施工之人員是否與住戶申請進場修繕
    之廠商相符，俾保障大樓之出入安全，被告管委會另要求住
    戶與施工廠商共同填寫修繕切結書，係為避免若施工廠商施
    工時造成社區或住戶財產損害時，被告管委會難以追償，以
    確保住戶與施工廠商應依施工辦法第5條第10款及第6條之規
    定，切結負連帶賠償責任，否則不得進場施工。
　㈡原告於108年3月5日申請室內拆除施工期間自108年3月7日至3
    月15日止，並填寫住戶裝修工程申請表、繳交施工清潔費20
    00元、以及交付面額10萬元之保證金本票1紙予被告管委會
    。嗣於108年3月15日，原告告知施工進度落後，被告管委會
    同意施工期間延至108年4月7日。原告再於108年4月8日申請
    室內裝潢施工期間自108年4月8日至6月8日止，並繳交2個月
    之施工清潔費4000元、書寫聲明書1份，且沿用上開住戶裝
    修工程申請表及10萬元保證金本票。惟原告於108年4月8日
    違規讓施工人員滯留社區過夜，違反管理辦法第5條第12款
    之規定，被告管委會要求原告於108年4月9日書立違規書，
    保證絕不再違規。然原告於108年5月27日向被告管委會訛稱
    吳宇峰為其遠房姪子，會於原告出國期間擔任其代理人，已
    對被告管委員之施工管理作業造成重大影響，嚴重妨害社區
    大門出入之管制，故被告管委會指示門禁管制人員應仔細防
    範，避免原告再有違規情事發生。
　㈢被告管委會得知原告已將鑰匙交給施工人員吳宇峰，吳宇峰
    擬於108年5月27日進入社區，被告管委會考量在原告與吳宇
    峰共同簽署切結書前，若允許吳宇峰入内施工造成損害，將
    無法向原告請求負連帶賠償責任，乃要求吳宇峰應與原告共
    同簽署切結書並留下個人資料，方可入内施工，惟原告與吳
    宇峰於施工當日即108年5月27日並未共同簽具修繕切結書，
    被告管委會自不得讓吳宇峰入内施工。又原告之友人高振益
    於108年5月28日前來社區，雖提供原告簽具之委託書表示已
    取得原告授權代為處理裝潢施工事宜，然該委託書並未記載
    原告願與吳宇峰負連帶賠償責任，仍無法完成切結負連帶賠
    償責任之程序，對此被告管委會當場提供切結書，要求高振
    益應保證其為原告之代理人，請高振益代理原告以原告名義
    與施工廠商共同切結，願就廠商施工造成之損害負連帶賠償
    責任，高振益亦未完成上開手續，被告管委會依規定不准許
    吳宇峰入内施工。嗣後，廠商吳宇峰表示須趕工，經被告管
    委會於108年6月3日上午9時許放行施工，且至108年6月8日
    仍有施工。
　㈣證物C-l、C-2、C-3之照片僅顯示社區門口及電梯門口裝設有
    保護板，未見有工人於現場施工，原告亦未提出任何單據證
    明施工費用為何。又108年5月27日預計入内施工之人員僅有
    吳宇峰，每日1萬元之工資與一般施工人員之工資行情有違
    ，且原告於此部分之損失未提出任何單據以實其說。另原告
    對於因人員無法進入施工而變質之材料數量為何並未舉證，
    原告亦未說明材料之變質是否與人員無法進入施工有 因果
    關係，況被告管委會已通融讓吳宇峰入内處理，原告是否受
    有施工材料變質之損失，仍屬有疑。再者，被告管委會收受
    住戶繳納之施工清潔費後，均會開立收據，並將其中一聯交
    由住戶收執，原告並未提出繳納清潔費5000元之證據。縱認
    原告請求有理由，原告尚積欠被告管委會110年第4季、111
    年第1季、l11年第2季之社區管理費共5萬2872元（每季1萬7
    624元），被告管委會已於111年7月18日寄發存證信函向原
    告催討，未獲回應，被告得以原告積欠之管理費5萬2872元
    與原告本件請求抵銷等語置辯。
  ㈤答辯聲明：⑴原告之訴駁回。⑵如受不利判決，願供擔保請准
    免為假執行。
四、得心證之理由：
　㈠按因故意或過失，不法侵害他人之權利者，負損害賠償責任
    ，民法第184條第1項前段定有明文。依此項侵權行為之成立
    ，須行為人因故意過失不法侵害他人權利，亦即行為人須有
    不法行為，具備歸責性、違法性，且不法行為與損害間有因
    果關係，始能成立。次按「管理委員會：指為執行區分所有
    權人會議決議事項及公寓大廈管理維護工作，由區分所有權
    人選任住戶若干人為管理委員所設立之組織。 」，「共用
    部分、約定共用部分之修繕、管理、維護，由管理負責人或
    管理委員會為之。」，公寓大廈管理條例第3條第9 款、第1
    0條第2項前段定有明文。又公寓大廈規約係公寓大廈區分所
    有權人為增進共同利益，確保良好生活環境，經區分所有權
    人會議決議之共同遵守事項，各住戶並有遵守規約規定事項
    之義務，此觀公寓大廈管理條例第3條第12款、第6條第1項
    第5款規定甚明。
　㈡查「華爾街天廈大樓」訂有裝潢施工管理辦法，大樓住戶應
    共同遵守，為兩造所不爭執。「華爾街天廈大樓」裝潢施工
    管理辦法第4條規定：「裝潢戶與包商需共同簽具修繕切結
    書，承諾施工期間遵守本大樓管理委員會各項管理辦法及住
    戶公約等規定。」，第5條第1款規定：「裝潢戶及施工包商
    須遵守下列規定：1.施工前7日需辦妥裝潢施工申請、押繳
    施工保證金、簽具修繕切結書，憑保證書收據於管理室辦理
    初次進場施工登記」，有華爾街天廈大樓裝潢施工管理辦法
    在卷可佐（見中小卷第141-143頁）。原告裝修系爭房屋，
    於108年3月5日向被告管委會申請裝修，施工日期108年3月7
    日至3月15日，由原告及承包廠商黃舜民共同填具住戶修繕
    切結書，有住戶裝修工程申請表及住戶修繕切結書在卷可考
    （見中小卷第59、63頁）。嗣原告於108年3月15日申請延長
    施工日期至108年4月7日，又於108年4月8日申請延長施工日
    期至108年6月8日，同時出具聲明書承諾因施工毀損大樓公
    共區域願負修復扣款責任，再於108年4月9日因工人過夜而
    出具違規書，承諾不再違規，有施工通知、聲明書及違規書
    在卷可參（見卷第151、153、157-160頁）。原告固於108年
    4月8日申請延長施工日期至108年6月8日，然其已另委廠商
    吳宇峰施工，並無依前開裝潢施工管理辦法第4條規定，由
    原告及吳宇峰共同填具住戶修繕切結書提出於被告管委會，
    被告葉長衾為社區總幹事，依被告管委會指示拒絕廠商吳宇
    峰於108年5月27日、28日進入社區，核屬被告管委會就社區
    共用部分之管理權利正當行使，並無不法，自不該當侵權行
    為。
　㈢按「違反保護他人之法律，致生損害於他人者，負賠償責任
    。但能證明其行為無過失者，不在此限。」，「區分所有權
    人除法律另有限制外，對其專有部分，得自由使用、收益、
    處分，並排除他人干涉。」，民法第184條第2項、公寓大廈
    管理條例第4條第1項定有明文。查公寓大廈管理條例第4條
    第1項係就區分所有權人就其專有部分享有權能為規定，本
    非以保護他人為目的之法律。又原告主張被告阻擋施工人員
    進場施工，侵害原告對於專有部分自由使用、收益、處分權
    利云云，然被告係在大門管制點攔截不讓廠商吳宇峰進入社
    區，僅依管理權限限制廠商吳宇峰使用大樓共用部分，並無
    限制原告對其專有部分之使用、收益、處分，原告依民法第
    184條第2項規定請求被告損害賠償，亦無理由。
五、從而，原告依民法第184條第1項前段、第2項、第185條第1
    項規定，請求被告連帶給付原告8萬2000元及自起訴狀繕本
    送達翌日起至清償日止，按年息百分之5計算之利息，為無
    理由，應予駁回。
六、據上論結，本件原告之訴為無理由，依民事訴訟法第78條，
    判決如主文。
中　　華　　民　　國　　111 　年　　 9 　　月　　1　　日
                  臺灣臺中地方法院臺中簡易庭
                                  法  官  熊祥雲
以上正本係照原本作成。
如不服本判決，應於送達後20日內，以判決違背法令為理由，向
本院提出上訴狀並表明上訴理由（上訴理由應表明一、原判決所
違背之法令及其具體內容；二、依訴訟資料可認為原判決有違背
法令之具體事實），如於本判決宣示後送達前提起上訴者，應於
判決送達後20日內補提上訴理由書（須附繕本）。如委任律師提
起上訴者，應一併繳納上訴審裁判費。
中　　華　　民　　國　　111 　年　　 9 　　月　　1　　日
                                  書記官  王麗麗